# 季节性停工等问题

提问人：xcvbnm7667 时间：2021-12-11 14:06:30
陈版您好：
目前在审计一个客户，请教您几个问题：
（ 1 ） 客户自建基地，政府一次性补助千万元（该项补助明确用于相应资产的建设），建设完成后企业将递延收益一次性冲减固定资产的的账面原值，请问政府补助下选择净额法或者总额法有没有什么需要注意的点。
（ 2 ） 客户主营是提供培训，用于培训资产的价值都特别高，行业存在明显季节性，寒暑假期间没有学员，停工期间的资产折旧是否要从成本转入管理费用（寒假 1 个月，暑假 2 个月）。 （ 3 ） 客户在各地有多个子公司，母公司融资租赁设备后转租给子公司，请问这种情况下母公司是否均要按照新租赁准则确认使用权资产和租赁负债？

回答人：chenyiwei
1 、根据财政部会计司对政府补助准则的官方解读：
政府补助有两种会计处理方法：总额法和净额法。总额法是在确认政府补助时，将其全额一次或分次确认为收益，而不是作为相关资产账面价值或者成本费用等的扣减。净额法是将政府补助确认为对相关资产账面价值或者所补偿成本费用等的扣减。
企业应当根据经济业务的实质，判断某一类政府补助业务应当采用总额法还是净额法。通常情况下，对同类或类似政府补助业务只能选用一种方法，同时，企业对该业务应当一贯地运用该方法，不得随意变更。企业对某些补助只能采用一种方法，例如，对一般纳税人增值税即征即退只能采用总额法进行会计处理。
据此，企业可按照政府补助的类别选择其会计处理方法，但一般更倾向于采用总额法。主要是考虑总额法便于统计非经常性损益。
2 、停工期间固定资产折旧可以计入管理费用。
3 、母公司应对照新收入准则第三十四条规定，确定其自身是否为主要责任人。如果是主要责任人的，则应按新租赁准则下关于转租赁的规定进行会计处理。